# 请教陈版，关于罚息的处理

提问人：骑着上帝流浪 时间：2018-01-10 14:28:40
陈老师，有一个问题是这样的：A公司销售给客户B一批商品，但是B公司一直未提货，A公司账面一直保留着这部分存货，也未确认收入。双方在 2017 年通过诉讼达成协议，B公司偿还所欠A公司货款，因为诉讼金额较大，产生了比较大的罚息，因为这部分是与销售直接相关的。那么对于这部分罚息的处理，是冲减当期的财务费用还是做进营业外收入或者是营业收入里面

回答人：chenyiwei
如果商品售价仍按原合同约定确定，罚息另外收取的，则罚息贷记财务费用。

提问人：cream1229 时间：2018-01-11 14:28:27
陈版，商品售价仍按原合同约定确定，罚息为什么计入财务费用。另外罚息在什么情况下可以计入营业外收入和营业收入@chenyiwei

回答人：chenyiwei
罚息是在合同约定收入金额基础上计算的，相当于延迟付款支付的资金占用费，所以实质上是利息收入，不构成销售价格的一部分。